【裁判字號】    95,交訴,18
【裁判日期】    950724
【裁判案由】    公共危險等
【裁判全文】
臺灣花蓮地方法院刑事判決              95年度交訴字第18號
公  訴  人  臺灣花蓮地方法院檢察署檢察官
被      告  丁○○
                    （
上列被告因公共危險等案件，經檢察官提起公訴（95年度偵字第
2157號），由本院合議庭裁定改依簡式審判程序審理，並判決如
下：
    主  文
丁○○服用酒類，不能安全駕駛動力交通工具而駕駛，處有期徒
刑伍月，如易科罰金，以銀元參佰元即新臺幣玖佰元折算壹日。
又因過失傷害人，處有期徒刑參月，如易科罰金，以銀元參佰元
即新臺幣玖佰元折算壹日。又駕駛動力交通工具肇事，致人受傷
而逃逸，處有期徒刑陸月，如易科罰金，以銀元參佰元即新臺幣
玖佰元折算壹日。應執行有期徒刑壹年，如易科罰金，以銀元參
佰元即新臺幣玖佰元折算壹日。
    事  實
一、丁○○於民國94年8月24日上午，飲用酒類至不能安全駕駛
    動力交通工具之程度後，本應注意不得駕駛汽車上路，以免
    因反應遲緩以及注意力無法集中而肇事，且其未領得駕駛執
    照，亦不得駕駛自小客車，而依當時之情形又無不能注意之
    情事，竟疏未注意及之，仍於酒後無照駕駛車號OV-5238號
    自小客車上路，嗣於同日下午14時15分許，其駕駛上開自小
    客車，沿花蓮縣吉安鄉○○村○○○街由南往北行駛，欲左
    轉進入莊敬路時，因酒後疏未注意車前狀況，不慎先後撞及
    同向前方由戊○○所騎乘搭載甲○○之車號RC8-25 3號輕型
    機車，以及當時沿吉安鄉○○路由東往西，欲左轉進入吉安
    鄉○○村○○○街，由丙○○所騎乘之車號SLF-535號輕型機
    車，並又隨即擦撞停放於同鄉○○路路邊之乙○○所有車號
    G6─2385號自小客車，致丙○○受有左側胸壁挫傷、兩下肢
    多處淺損傷等傷害；甲○○則受有左手肘擦傷之傷害（此過
    失傷害部分，未經告訴），詎丁○○於駕車肇事並使人受傷
    後，竟未下車查看或對受傷之丙○○、甲○○予以救護，反
    而立即駕車逃離現場，嗣為警據報後循線於翌晨3時20分許
    ，在花蓮縣新城鄉北埔海邊停車場內查獲，經警方施以酒精
    濃度測試，並測得呼氣酒精濃度達每公升0. 20毫克，始悉
    上情。
二、案經丙○○訴由花蓮縣警察局吉安分局報告臺灣花蓮地方法
    院檢察署檢察官偵查起訴。
    理  由
一、上開犯罪事實，業據被告於丁○○警詢時及本院審理時坦承
    不諱，核與告訴人丙○○、被害人甲○○、乙○○及證人戊○○於警詢時所指述之情節相符，並有慈濟綜合醫院診斷證
    明書1張、酒精濃度測試單附於花蓮縣警察局吉安分局北昌
    派出所道路交通事故當事人酒精測定紀錄表1張、道路交通
    事故現場圖、現場草圖、道路交通事故調查報告表（一）、
    （二）各1張以及現場暨車損、受傷照片共計23張等附卷可
    為佐證，足認被告自白於前開時、地酒後無照駕車肇事使人
    受傷並驅車逃逸之犯行要與事實相符。另按汽車駕駛人未經
    考驗及格，領取駕駛執照前，不得駕駛汽車；汽車行駛時，
    駕駛人應注意車前狀況，並隨時採取必要之安全措施，道路
    交通安全規則第50條第1項後段、第94條第3項分別定有明文
    ，被告駕車自應注意上開交通安全之相關規定，且並無不能
    注意之情事，猶酒後無照駕駛，以致疏未注意車前狀況而肇
    事，則其對於上開駕車肇事並使人受傷之行為具有過失自明
    。是本件事證明確，被告犯行洵堪認定，應依法論科。
二、核被告所為，係犯刑法第185條之3服用酒類至不能安全駕駛
    動力交通工具而仍駕駛罪、第284條第1項前段過失傷害罪及
    第185條之4肇事逃逸罪。其所犯上開3罪之間，犯意各別，
    行為互異，應予分論併罰之。又被告於上開時地服用酒類後
    ，已達不能安非他命駕駛之程度後，仍無照駕駛上開自小客
    貨車上路而肇事，致告訴人丙○○受有身體多處傷害，是就
    其所犯上開過失傷害罪之部分，應依道路交通管理處罰條例
    第86條第1項之規定，加重其刑。爰審酌被告前未曾受任何
    罪刑之宣告，有臺灣高等法院被告前案紀錄表在卷可稽，足
    見其素行非差，然有關酒後及無照禁止駕車之觀念，多年來
    早已透過政令宣導及各類媒體廣為宣傳使各界週知，被告對
    於酒後不能駕車、酒醉駕車及無照駕駛之危險性，理應有所
    之認識，竟在明知飲酒後已達不能安全駕駛之程度下，仍無
    照駕車上路，顯然心存僥倖，缺乏尊重其他用路人生命、財
    產安全之觀念，惡性非輕，同時參酌其因酒精影響致不能安
    全駕駛之程度、所造成告訴人丙○○、被害人甲○○、乙○○身體及財產之損害、肇事後逃逸之情節，以及被告自始坦
    承本件犯行不諱，雖已與告訴人丙○○達成立和解，然尚未
    依和解條件給付完畢等一切情狀，分別就其所犯上開3罪各
    量處如主文所示之刑，並定其應執行刑及諭知易科罰金之折
    算標準。另按行為後法律有變更者，適用行為時之法律。但
    行為後之法律有利於行為人者，適用最有利於行為人之法律
    ，刑法第2條第1項定有明文。查被告於行為後，刑法第41條
    （有關易科罰金折算標準、數罪併罰逾6月得否易科罰金）
    及第51條（有關定應執行刑）業於94年1月7日經立法院修正
    通過，並自95年7月1日施行，經比較新舊法之結果，自應依
    刑法第2條第1項前段之規定，適用較有利之修正前刑法第41
    條及第51條第5款規定，分別諭知易科罰金之折算標準及定
    其應執行之刑（最高法院95年5月23日刑事庭第8次決議第3
    點第2項參照）。
三、末按「除被告所犯為死刑、無期徒刑、最輕本刑為3年以上
    有期徒刑之罪或高等法院管轄第1審案件者外，於前條第1項
    程序進行中，被告先就被訴事實為有罪之陳述時，審判長得
    告知被告簡式審判程序之旨，並聽取當事人、代理人、辯護
    人及輔佐人之意見後，裁定進行簡式審判程序。」刑事訴訟
    法第273條之1定有明文。查本件被告所犯上開刑法第185條
    之3、第284條第1項前段及第185條之4等罪，其法定刑均非
    最輕本刑為3年以上有期徒刑之罪，且被告於本院95年7月10
    日準備程序進行中，復就被訴之事實為有罪之陳述，經告知
    被告簡式審判程序之旨，被告及公訴人對於本件改依簡式審
    判程序審理亦均表示同意，是本院即依前揭刑事訴訟法規定
    ，裁定本件進行簡式審判程序，附此敘明。
據上論斷，應依刑事訴訟法第273條之1第1項、第299條第1項前
段，刑法第185條之3、第284條第1項前段、第185條之4、第2條
第1項前段、修正前刑法第41條第1項前段、第51條第5款，道路
交通管理處罰條第86條第1項，修正前罰金罰鍰提高標準條例第2
條，現行法規所定貨幣單位折算新臺幣條例第2條，判決如主文
。
本案經檢察官孫源志到庭執行職務。
中    華    民    國    95    年    7     月  24    日
                          台灣花蓮地方法院刑事第三庭
                                      法  官  楊仲農
上列正本證明與原本無異。
如對本判決不服，應於送達後10日內，向本院提出上訴狀（應抄
附繕本）
                                      書記官
中    華    民    國   95     年    7     月   24     日
附錄本案論罪科刑法條全文：
中華民國刑法第284條
因過失傷害人者，處6月以下有期徒刑、拘役或500元以下罰金
，致重傷者，處1年以下有期徒刑、拘役或500元以下罰金。
從事業務之人，因業務上之過失傷害人者，處1年以下有期徒刑
、拘役或1 千元以下罰金，致重傷者，處 3 年以下有期徒刑、
拘役或 2千元以下罰金。
中華民國刑法第185條之3
服用毒品、麻醉藥品、酒類或其他相類之物，不能安全駕駛動力
交通工具而駕駛者，處1年以下有期徒刑、拘役或3萬元以下罰金
。
中華民國刑法第185條之4
駕駛動力交通工具肇事，致人死傷而逃逸者，處6月以上5年以下
有期徒刑。
道路交通管理處罰條例第86條
汽車駕駛人，無駕駛執照駕車、酒醉駕車、吸食毒品或迷幻藥駕
車、行駛人行道或行經行人穿越道不依規定讓行人優先通行，因
而致人受傷或死亡，依法應負刑事責任者，加重其刑至二分之一
。
汽車駕駛人，在快車道依規定駕車行駛，因行人或慢車不依規定
，擅自進入快車道，而致人受傷或死亡，依法應負刑事責任者，


司法院資訊處製作；財團法人民間司法改革基金會備份。
